【裁判字號】    95,訴更一,8
【裁判日期】    950627
【裁判案由】    毒品危害防制條例
【裁判全文】
臺灣高雄地方法院刑事判決             95年度訴更一字第8號
公  訴  人  臺灣高雄地方法院檢察署檢察官
被      告  甲○○(冒名吳正一.
上列被告因毒品危害防制條例案件，經檢察官提起公訴（93年度
毒偵字第7439號），本院前以94年度訴字第777 號判決公訴不受
理，檢察官不服提起上訴，經臺灣高等法院高雄分院將原判決撤
銷、發回本院（95年度上訴字第232 號），被告於本院準備程序
為有罪之陳述，經合議庭裁定由受命法官依簡式審判程序獨任審
理，判決如下：
    主  文
甲○○連續施用第一級毒品，累犯，處有期徒刑壹年肆月，扣案
第一級毒品海洛因壹包（淨重零點零肆公克，沾有海洛因成分之
包裝袋重零點壹柒公克）、殘留海洛因成分之注射針筒壹支、殘
渣袋壹只均沒收銷燬之。
    事  實
一、甲○○前於民國88年間因施用毒品案件，經台灣板橋地方法
    院，以88年度毒聲字第3128號裁定送觀察、勒戒後，於民國
    88年6月4日因無繼續施用傾向執行完畢釋放；嗣於觀察、勒
    戒執行完畢釋放5 年內之89年間，再犯施用毒品案件，經台
    灣板橋地方法院以89年度訴字第322號判決有期徒刑8月確定
    ，於90年12月11日縮刑期滿執行完畢，復於93年間又因施用
    毒品案件，經台灣高雄地方法院以93年度訴字第557號判處
    有期徒刑1年2月確定。
二、詎仍不知悔改，竟基於施用第一級毒品海洛因之概括犯意，
    自93年6月18日起至93年11月30日下午4時30分許，以平均3
    至4日施用1次之頻率，在高雄縣林園鄉中門村中門海堤前沙
    灘，將第一級毒品海洛因摻入針筒注射入體之方式，連續施
    用第一級毒品海洛因多次。嗣於93年11月30日下午4時30分
    許，在高雄縣林園鄉中門村中門海堤前沙灘，施用毒品時為
    警查獲，並扣得海洛因1包（淨重0.04公克，沾有海洛因成
    分之包裝袋重0.17公克）及殘留海洛因成分之注射針筒壹支
    、殘渣袋壹只。
三、案經行政院海岸巡防署海岸巡防總局岸巡第6總隊報請臺灣
    高雄地方法院檢察署檢察官偵查起訴。
    理  由
一、本案被告所犯為死刑、無期徒刑或最輕本刑為3 年以上有期
    徒刑以外之罪，其於準備程序中就被訴犯罪事實，為有罪之
    陳述，經法官告知簡式審判程序之旨，並聽取當事人之意見
    後，依刑事訴訟法第273 條之1 第1 項規定，裁定由受命法
    官獨任進行簡式審判程序，合先指明。
二、上開犯罪事實，業據被告甲○○於本院審理時坦承不諱，且
    其為警查獲時所採集之尿液，經送高雄市立凱旋醫院檢驗結
    果，呈現嗎啡陽性反應，有該院93年12月24日濫用藥物尿液
    檢驗報告1 份附卷可按；另有扣案疑似海洛因粉末1 包經送
    驗結果，確屬於第一級毒品海洛因成分（淨重0.04公克，沾
    有海洛因成分之包裝袋重0.17公克），此有法務部調查局93
    年12月17日編號調科壹字第220018847 號鑑定通知書1 紙附
    卷可參。此外，扣案之注射針筒1 支、殘渣袋1 只，經本院
    送請高雄醫學大學附設中和紀念醫院檢驗結，亦有殘留第一
    級毒品海洛因成分陽性反應，此亦有該院94年8 月9 日編號
    9403─751 號、752 號檢驗報告各1 紙附卷可參，足見被告
    之自白與事實相符。又被告前於88年間因施用毒品案件，經
    台灣板橋地方法院以88年度毒聲字第3128號裁定送觀察、勒
    戒後，於88年6 月4 日因無繼續施用傾向執行完畢釋放；嗣
    於觀察、勒戒執行完畢釋放5 年內之89年間，再犯施用毒品
    案件，經台灣板橋地方法院以89年度訴字第322 號判決有期
    徒刑8 月確定，於90年12月11日縮刑期滿執行完畢，復於93
    年間又因施用毒品案件，經台灣高雄地方法院以93年度訴字
    第557 號判處有期徒刑1 年2 月確定等情，有卷附臺灣高等
    法院被告前案紀錄表1 份可佐，從而，被告於觀察、勒戒執
    行完畢釋放後，四犯本件之毒品危害防制條例第10條第1 項
    施用第一級毒品罪，洵堪認定，本件事證明確，應逕予依法
    論科（最高法院95年台上字第1071號判決意旨及台灣高等法
    院高雄分院95年度上訴字第232 號判決發回意旨參照）。
三、核被告所為，係犯毒品危害防制條例第10條第1 項之施用第
    一級毒品罪。被告為施用而持有第一級毒品海洛因，其持
    有之低度行為俱應為施用之高度行為所吸收，不另論罪。被
    告先後施用第一級毒品海洛因之行為，時間緊接，犯罪構成
    要件相同，顯係基於概括犯意反覆為之，為連續犯，應依刑
    法第56條之規定以一罪論，並加重其刑。又被告因施用毒品
    案件，經台灣板橋地方法院以89年度訴字第322號判決有期
    徒刑8月確定，於90年12月11日縮刑期滿執行完畢一節，有
    前開前案紀錄表1 份在卷可按，其於該有期徒刑執行完畢
    後，5 年內再犯本案有期徒刑以上之 罪，應論以累犯，並
    遞加重其刑。
四、審酌被告因施用毒品先後經觀察、勒戒（指一犯部分）與刑
    之執行（指二犯部分）後，4犯本件施用毒品犯行，業如前
    述，顯然欠缺戒除毒癮之決心，誠屬不該，惟念被告之施用
    毒品行為，乃屬對其自身健康之戕害行為，對社會所造成之
    損害尚非直接及被告之智識程度、生活狀況等一切情狀，爰
    量處如主文所示之刑。扣案之疑似海洛因粉末1 包經送驗結
    果，確屬於第一級毒品海洛因成分（淨重0.04公克，沾有海
    洛因成分之包裝袋重0.17公克，該包裝袋因無法與海洛因析
    離，應將整體視同毒品），此有上開法務部調查局鑑定通知
    書1 紙附卷可參，應依毒品危害防制條例第18條第1 項前段
    之規定，宣告沒收併銷燬之。至於扣案之注射針筒1 支、殘
    渣袋1 只，亦殘留海洛因成分，有上開高雄醫學大學附設中
    和紀念醫院檢驗報告在卷可憑，因該針筒、殘渣袋無法與海
    洛因析離，應將整體視同毒品，應依毒品危害防制條例第18
    條第1 項前段之規定，宣告沒收併銷燬之，併此敘明。另按
    既判力對於時間效力之範圍，係以最後審理事實法院之宣示
    判決日為判斷之標準，得上訴於第二審之第一審刑事判決，
    如於上訴第二審後，又依法撤回上訴，其上訴撤回之日，雖
    為判決確定日，但其既判力之時點，基於上開原則，仍應以
    第一審宣示判決之日為其準據（最高法院87年度台上字第
    1150號刑事判決可資參照）。被告前因施用第一級毒品案件
    ，經本院於93年3 月31日，以93年度訴字第557 號判處有期
    徒刑1 年2 月，嗣經被告上訴，並於同年6 月24日撤回上訴
    而確定等情，此有臺灣高等法院被告全國前案紀錄表在卷足
    參，是被告本案連續施用第一級毒品，參照前揭最高法院判
    決意旨，應非前案確定判決之既判力所及，附此敘明。
據上論斷，應依刑事訴訟法第273 條之1 第1 項、第299 條第1
項前段，毒品危害防制條例第10條第1 項、第18條第1項前段，
刑法第11條前段、第56條、第47條，判決如主文。
本案經檢察官黃雯麗到庭執行職務
中    華    民    國    95    年    6     月    27    日
                  鳳山刑事第二庭  法  官  廖建瑜
以上正本證明與原本無異。
如不服本判決，應於收受送達後10日內向本院提出上訴書狀。
中    華    民    國    95    年    6     月    28    日
                                  書記官  賴朱梅
附錄論罪科刑法條：
毒品危害防制條例第10條
施用第一級毒品者，處 6 月以上 5 年以下有期徒刑。
施用第二級毒品者，處 3 年以下有期徒刑。


司法院資訊處製作；財團法人民間司法改革基金會備份。
